臺灣雲林地方法院刑事判決
111年度金訴字第57號
公  訴  人  臺灣雲林地方檢察署檢察官
被      告  黃家榮


上列被告因違反洗錢防制法案件，經檢察官提起公訴（111年度
偵字第97號、第5971號、第8619號）及移送併辦（111年度偵字
第1050號），被告於準備程序中就被訴事實為有罪之陳述，本院
裁定進行簡式審判程序，判決如下：
    主      文
黃家榮幫助犯洗錢防制法第十四條第一項之洗錢罪，處有期徒刑
貳月，併科罰金新臺幣壹萬元，罰金如易服勞役，以新臺幣壹仟
元折算壹日。
    事實及理由
壹、犯罪事實
    黃家榮已預見提供自己在金融機構開設之帳戶存摺、提款卡
    、密碼供他人使用，該人可能以該帳戶作為實施詐欺取財等
    犯罪之工具，亦可能為他人做為隱匿刑法第339條詐欺取財
    罪犯罪所得之來源、去向、所在、所有權、處分權之工具，
    仍以縱然有人持以犯罪亦無違反其本意之幫助詐欺取財、洗
    錢犯意，於民國110年4月8日前某時，在不詳處所，將其向
    元大商業銀行股份有限公司所申辦帳號000000000000000號
    帳戶之存摺、提款卡及密碼等物，交付某真實姓名、年籍不
    詳之人使用，以此方式幫助該人從事詐欺犯行。後該人以附
    表所示時間、方式，對附表所示人為詐欺取財行為，黃家榮
    以此方式幫助詐欺及掩飾、隱匿犯罪所得之去向。
貳、證據名稱
一、告訴人林皆和、張錦清、許文相、劉俊汶、林宗勳、林雨蓁
    於警詢之證述。
二、告訴人林皆和提出之手機對話紀錄及交易明細畫面翻拍照片
    7張、告訴人張錦清提出之手機對話紀錄及交易明細畫面擷
    圖1份、告訴人許文相提出之手機對話紀錄及交易明細畫面
    擷圖1份、告訴人劉俊汶提出之手機對話紀錄及交易明細畫
    面擷圖1份、被害人林宗勳提出之手機對話紀錄畫面擷圖1份
    、告訴人林雨蓁提出之手機對話紀錄畫面擷圖及元大銀行全
    行活期性存款存入憑條1份。
三、元大商業銀行股份有限公司110年5月25日元銀字第11000067
    95號函及所附客戶基本資料維護、109年11月1日至110年4月
    30日客戶往來交易明細、網路銀行明細、行動銀行明細各1
    份、元大商業銀行股份有限公司作業服務部110年11月15日
    元作服字第1100048141號函及所附更換印鑑劑相關約定申請
    書、電子銀行申請暨異動約定書、金融卡申請暨異動約定書
    各1份、客戶往來交易明細。
四、被告黃家榮之自白。　　
參、論罪科刑
一、核被告所為，係犯刑法第30條第1項前段、第339條第1項之
    幫助詐欺取財罪，及刑法第30條第1項前段、洗錢防制法第1
    4條第1項之幫助洗錢罪。
二、被告以1個提供上開帳戶之幫助行為，使如附表所示之人受
    騙匯入款項並遮斷金流去向，侵害數人之財產法益，係一行
    為觸犯數個幫助詐欺取財、幫助洗錢罪名，為想像競合犯，
    應依刑法第55條前段規定，從一重論以幫助洗錢罪。
三、被告於本院審理時自白涉犯洗錢犯行，應依洗錢防制法第16
    條第2項之規定減輕其刑。又其未實際參與洗錢之行為，為
    幫助犯，依刑法第30條第2項之規定，按正犯之刑減輕之，
    並依法遞減之。
四、檢察官就犯罪事實一部起訴者，其效力及於全部，刑事訴訟
    法第267條定有明文。因附表編號6部分為檢察官移送併辦，
    此犯罪事實與起訴部分具有想像競合之裁判上一罪關係，已
    如上述，自為起訴效力所及，本院自應予以裁判。
五、起訴書固記載被告曾因施用毒品案件，經法院判處有期徒刑
    10月確定，於108年10月4日執行完畢之累犯前科，但檢察官
    就被告構成累犯之事實及應加重其刑之事項，未具體指出證
    明之方法，故本院僅將被告之前科紀錄列入刑法第57條之量
    刑審酌事由，併予敘明。
六、爰審酌被告有前述前案紀錄，基於幫助他人詐欺取財、洗錢
    之不確定故意提供本案帳戶資料，雖非實際遂行詐欺取財、
    洗錢犯行之人，然其輕率提供金融帳戶，容任他人從事不法
    使用，造成此類犯罪層出不窮，嚴重危害財產交易安全與社
    會經濟秩序，所為非是。惟念及被告於審判中坦承犯行，節
    省司法資源，與其領有中華民國身心障礙證明，無法工作，
    靠補助生活，自陳育有就讀高中的女兒，國小畢業之學歷等
    一切情狀，量處如主文所示之刑，並就併科罰金部分諭知易
    服勞役之折算標準。
七、本案無證據證明被告因犯本案獲有犯罪所得，自無庸宣告沒
    收犯罪所得。
據上論斷，應依刑事訴訟法第273條之1第1項、第299條第1項前
段、第310條之2、第454條，判決如主文。
本案經檢察官姜智仁提起公訴、移送併辦，檢察官蕭仕庸到庭執
行職務。
中　　華　　民　　國　　111 　年　　6 　　月　　22　　日
                  刑事第一庭  法  官  楊陵萍
如不服本判決應於收受判決後20日內向本院提出上訴書狀，並應
敘述具體理由；其未敘述上訴理由者，應於上訴期間屆滿後20日
內向本院補提理由書（均須按他造當事人之人數附繕本）。「切
勿逕送上級法院」。
                               書記官 李達成
中　　華　　民　　國　　111 　年　　6 　　月　　22　　日
附錄本案論罪科刑法條全文：
洗錢防制法第14條
有第二條各款所列洗錢行為者，處7年以下有期徒刑，併科新臺
幣5百萬元以下罰金。
前項之未遂犯罰之。
前二項情形，不得科以超過其特定犯罪所定最重本刑之刑。

中華民國刑法第30條
（幫助犯及其處罰）
幫助他人實行犯罪行為者，為幫助犯。雖他人不知幫助之情者，
亦同。
幫助犯之處罰，得按正犯之刑減輕之。
中華民國刑法第339條
（普通詐欺罪）
意圖為自己或第三人不法之所有，以詐術使人將本人或第三人之
物交付者，處5年以下有期徒刑、拘役或科或併科50萬元以下罰
金。
以前項方法得財產上不法之利益或使第三人得之者，亦同。
前二項之未遂犯罰之。



附表：
編號 告訴人/  被害人 犯罪手法 遭詐騙總金額新臺幣(下同) 1  告訴人  林皆和 於110年4月1日，假藉「林語卿」名義經由臉書網站與告訴人林皆和互加為好友，以通訊軟體LINE向告訴人林皆和謊稱：介紹於虛擬貨幣網站進行投資云云，致告訴人林皆和陷於錯誤，依該人指示，於110年4月8日12時38分許，匯款3,000元至被告上開帳戶內。 3,000元 2 告訴人  張錦清 於110年1月中旬某日，假藉「陳諪」名義經由LINE與告訴人張錦清互加為好友，向告訴人張錦清謊稱：有個外匯投資平台能賺錢云云，致告訴人張錦清陷於錯誤，而依該人之指示，分別於110年4月8日20時39分、21時37分許，在苗栗縣後龍鎮住處內，以網路銀行轉帳方式，各匯款1萬5,000元、3萬元至被告上開帳戶內。 4萬5,000元 3 告訴人 許文相  於110年4月10日前某時，架設投資虛擬貨幣網站，告訴人許文相瀏覽前揭網站後陷於錯誤，加入會員，與該人聯繫要匯款，依該人指示，於110年4月10日13時29分許，在桃園市桃園區住處內，以網路銀行轉帳方式，匯款3,000元至被告上開帳戶內。 3,000元 4 告訴人 劉俊汶  於110年4月11日前某時，假藉「陳逸雯」名義經由LINE與告訴人劉俊汶互加為好友，向告訴人劉俊汶謊稱：教導操作賺取外匯保證金，出金跟入金都必須透過LINE交易客服做操作云云，致告訴人劉俊汶陷於錯誤，而依該人之指示，分別於110年4月11日23時39、40、41分許，在台北市士林區住處內，以網路銀行轉帳方式，各匯款4萬元、4萬元、1萬元至被告上開帳戶內；又於110年4月13日21時24、25分許，以網路銀行轉帳方式，各匯款4萬元、2萬元至被告上開帳戶內。 15萬元 5  被害人 林宗勳  於110年4月初某日，假藉「李夢欣」名義經由LINE與告訴人林宗勳互加為好友，向被害人林宗勳謊稱：可介紹投資各國貨幣平台APP云云，致被害人林宗勳陷於錯誤，依該人指示，於110年4月12日19時21分許，匯款6,000元至被告上開帳戶內。 6,000元  6 告訴人 林雨蓁 在臉書刊登代點光明燈服務之不實廣告，林雨蓁於109年12月11日瀏覽廣告後，與該人聯繫，該人以通訊軟體LINE向林雨蓁佯稱：代點光明燈、祈福消災，要求匯款云云，致林雨蓁陷於錯誤，於110年4月6日12時24分許，在臺北市士林區之元大銀行內，臨櫃匯款19萬2,000元至被告上開帳戶內。 19萬2,000元